# 关于融资租赁业务是否合规？

提问人：pa516 时间：2021-06-02 17:58:36
1 、我公司从融资租赁公司以融资租赁的形式租入一项固定资产，又将这项股东资产以融资租赁的形式租给了第三方，请问我公司没有融资租赁的拍照，可以做这样的业务吗？

回答人：chenyiwei
融资租赁业务具有金融属性，是银保监会的监管范围。没有资质的企业从事融资租赁业务很可能并不合规。建议就此问题咨询律师和金融监管机构意见。

提问人：pa516 时间：2021-06-04 13:33:27
现在想把这个融资租赁业务做成带有融资性质的销售业务，是不是这样就可以规避拍照的问题。

回答人：chenyiwei
可以考虑。